【裁判字號】    92,易,2173
【裁判日期】    920828
【裁判案由】    竊盜等
【裁判全文】
臺灣板橋地方法院刑事判決                        九十二年度易字第二一七三號
    公  訴  人  臺灣板橋地方法院檢察署檢察官
    被      告  乙○○
    選任辯護人  張振興律師
                李成功律師
    被      告  戊○○
右列被告因竊盜等案件，經檢察官提起公訴（九十二年度偵字第一一七四七號），本
院判決如左：
    主  文
乙○○共同連續攜帶兇器竊盜，累犯，處有期徒刑壹年貳月。扣案之手套貳雙、鐵鎚
壹支、手電筒壹隻、六角扳手貳隻、手提袋壹個等物均沒收。
戊○○共同連續攜帶兇器竊盜，處有期徒刑拾月。扣案之手套貳雙、鐵鎚壹支、手電
筒壹隻、六角扳手貳隻、手提袋壹個等物均沒收。
    事  實
一、乙○○曾因竊盜、煙毒及麻醉藥品管理條例案件，經合併定其應執行有期徒刑四
    年六月，於民國八十四年三月二十三日假釋出監，假釋期間應至八十七年十二月
    二十日屆滿。惟假釋期間，又因竊盜案件，經判處有期徒刑五月確定，自八十六
    年五月二十三日起入監執行。並撤銷前開假釋，自八十六年十月二日起，接續執
    行假釋殘刑。其後於八十八年八月十八日再度假釋出監，假釋期間應至九十年四
    月二十三日屆滿。於假釋期間，又因竊盜案件，經法院判處有期徒刑十月確定，
    並撤銷前開假釋，於九十二年三月二十五日執行期滿出監。
二、詎乙○○復不知悔改，與戊○○（曾有竊盜前科，未構成累犯）共同基於為自己
    不法所有之概括犯意聯絡，先於附表編號一所示時間、地點，由戊○○在旁把風
    ，乙○○則持客觀上可供兇器使用之六角扳手，撬壞丙○○所有之ＢＢＩ－六０
    九號重型機車車鎖後，再相偕騎乘該竊得之機車，連續於附表編號三、四、五所
    示時間、地點，以客觀上可供兇器使用之鐵鎚破壞丁○○等人所有之自用小客車
    車窗玻璃，再進入車內竊取ＶＣＤ等物，足以生損害於甲○○（毀損部分其餘之
    人並未告訴）。嗣至同日凌晨六時三十分許，乙○○與戊○○騎乘上開機車行經
    台北縣板橋市○○路四一三巷巷口時，為警當場查獲，並扣得渠所有供竊盜所用
    之手套二雙、鐵鎚一支、手電筒一隻、六角扳手二隻、手提袋一個及竊得之ＢＢ
    Ｉ－六０九號重型機車，贓物ＪＶＣ牌ＣＤ主機一台、ＣＤ箱一台、現金新台幣
    （下同）一百元、ＳＯＮＹ牌ＣＤ主機一台、ＣＤ箱一台。
三、案經丙○○、甲○○訴由台北縣政府警察局海山分局報請臺灣板橋地方法院檢察
    署檢察官偵查起訴。
    理  由
一、訊據被告乙○○、戊○○對於附表所示編號一、三、四、五號之犯罪事實，坦承
    不諱，核與被害人丙○○等人指訴情節相符，復有贓物認領保管單附卷及手套二
    雙、鐵鎚一支、手電筒一隻、六角扳手二隻、手提袋一個扣案可資佐證，被告犯
    行堪以認定。
二、查六角扳手及鐵鎚之主要構成部分為鐵質，具有一定之穿刺力及重量，以之揮刺
    、擊打，足以傷害人之生命、身體，具有客觀上之危險性，自屬兇器。核被告四
    次竊盜犯行，均係犯刑法第三百二十一條第一項第一款攜帶兇器竊盜之加重竊盜
    罪。渠打破甲○○車窗之行為，係犯同法第三百五十四條毀損罪。被告多次竊盜
    犯行，時間緊接，犯罪構成要件相同，顯係基於概括犯意反覆為之，應依連續犯
    規定論以一罪，並加重其刑。所犯上開加重竊盜及毀損二罪間，有方法結果之牽
    連關係，應從一重之加重竊盜罪論處。又被告二人就上開犯行，有犯意聯絡及行
    為分擔，為共同正犯。另查被告乙○○有如事實欄所載前科，此有臺灣高等法院
    被告全國前案紀錄表一件在卷可稽，其於受有期徒刑執行完畢五年以內再犯本件
    有期徒刑以上之罪，為累犯，應依法加重其刑，並遞加之。爰審酌被告不思循正
    途以賺取財物，其竊盜行為，對於社會治安危害極大，造成社會大眾人心惶恐，
    亦使被害人損失不貲，且被告均已有如事實欄所載前科犯行，復未能悔過向善，
    然犯罪後坦承犯行，態度良好，並衡量其所竊取財物之價值等一切情狀，分別量
    處如主文所示之刑。
三、扣案之手套二雙、鐵鎚一支、手電筒一隻、六角扳手二隻、手提袋一個等物，均
    為被告所有供犯罪所用之物，業據被告供明在卷，爰依刑法第三十八條第一項第
    二款規定宣告沒收。
四、公訴意旨另以：被告乙○○、戊○○除犯前揭竊盜、毀損犯行外，另犯附表編號
    二、六、七、八所示竊盜、毀損犯行。經核公訴意旨認被告涉有此部分竊盜、毀
    損犯行，係以被害人指訴、被告乙○○、戊○○於警訊及被告乙○○於偵訊中之
    自白、證人葉之樹之證述及扣案物品，為其主要論據。
五、按犯罪事實應依證據認定之，無證據不得推定其犯罪事實。又不能證明被告犯罪
    者，應諭知無罪之判決，刑事訴訟法第一百五十四條、第三百零一條第一項前段
    分別定有明文。而被告之自白，非出於強暴、脅迫、利誘、詐欺、違法羈押或其
    他不正之方法，且與事實相符者，得為證據，同法第一百五十六條第一項亦有明
    定。再共同被告所為不利於己之供述，固得採為其他共同被告犯罪之證據，惟此
    項不利之供述，仍應調查其他必要之證據，以察其是否與事實相符（最高法院三
    十一年上字第二四二三號判例意旨參照）。末按認定犯罪事實所憑證據，雖不以
    直接證據為限，間接證據亦包括在內；然無論直接或間接證據，其為訴訟上之證
    明，須於通常一般之人均不致有所懷疑，而得確信其為真實之程度者，始得據為
    有罪之認定。如未能發現相當證據，或證據不足以證明，自不能以推測或擬制之
    方法，以為裁判基礎，最高法院亦著有七十六年臺上字第四九八六號判例、四十
    年臺上字第八六號判例足參。
六、訊據被告乙○○、戊○○均否認涉有附表編號二、六、七、八號所示竊盜、毀損
    犯行，辯稱：渠有做的案子都承認，但真的沒有做那麼多件，警察不相信。如果
    真的有做，為何起出的贓物並不包括上開案件之贓物在內。且即使渠邊跑邊丟贓
    物，警方亦可拾起等語。經查：
（一）被告乙○○、戊○○於警訊中固均坦承犯案，惟嗣於同日移送檢察官偵訊時，
      被告即否認涉有上開犯行，辯稱僅做三件（見偵查卷第五十六頁、第五十七頁
      ）。而於本院羈押訊問時，被告戊○○仍辯稱僅做三件；被告乙○○雖供稱有
      做八件，惟其所謂八件，係以扣到音響一件算一案、ＣＤ算一件、音響算一件
      。並稱其於警訊所言不實在，偵訊所言實在（見本院九十二年度聲羈押字第三
      二五號卷第四、五頁）。再被告戊○○於九十二年六月二十日檢察官偵訊時亦
      再陳稱有些是失主來報案，警察就算到渠頭上等語。綜上所述，被告於警訊中
      之自白是否與事實相符，確值斟酌。
（二）本案僅起出編號一、三、四、五號被害人之贓物，其餘被害人所失竊之贓物並
      無尋獲。而依被害人所指述及公訴意旨所認定，除編號一、三號之被害人外，
      其餘被害人均失竊音響、ＣＤ主機等物。是被告乙○○雖於九十二年六月二十
      日偵訊時供稱有五台車係偷汽車音響等語，惟與失竊之汽車音響數目仍有不符
      。該自白既與實際失竊之汽車音響數目不相符合，能否遽認被告乙○○係坦承
      犯行，亦堪存疑。
（三）證人葉之樹於偵查中雖證稱：被告坦承做案八、九件。然其亦稱被告僅帶同至
      己○○、甲○○車子的位置，其餘地點被告說路不熟，無法告知，至於贓物，
      被告說他們邊騎邊丟等語。惟如係被告所為，且被告均於警訊時坦承犯案，參
      以上開案發地點均有地緣關係，何以僅因路不熟即未能找到做案之地點？又未
      查獲的贓物包括ＣＤ主機、音響等物，此亦為被告所欲竊取之對象，則被告又
      何以會於竊得之後，復邊騎邊丟？如係因警追捕時才邊騎邊丟，又何以警方未
      循線將之撿拾以作為被告犯罪之證據？亦啟疑竇。
（四）綜上，本院認依公訴意旨所舉證據，被告是否涉有此部分竊盜、毀損犯行，仍
      存合理懷疑。此外，復查無其他積極證據足認被告犯有右開犯罪情事，原應諭
      知無罪判決，惟因公訴意旨認此部分係與前揭有罪之竊盜、毀損部分，為裁判
      上一罪之連續犯、牽連犯關係而起訴，爰不另為無罪之諭知，附此敘明。
據上論斷，應依刑事訴訟法第二百九十九條第一項前段，刑法第三百二十一條第一項
第三款、第三百五十四條、第二十八條、第五十五條、第五十六條、第四十七條、第
三十八條第一項第二款，罰金罰鍰提高標準條例第一條前段，判決如主文。
本案經檢察官林俊峰到庭執行職務。
中      華      民      國      九十二      年      八    月    二十八  日
                                      臺灣板橋地方法院刑事第一庭
                                              法  官  李君豪
右正本證明與原本無異。
如不服本判決，應於判決送達後十日內，向本院提出上訴狀。
                                              書記官  楊灥
中      華      民      國      九十二      年      八    月    二十八  日
附錄本案論罪科刑法條全文
刑法第三百二十一條（加重竊盜罪）：
  犯竊盜罪而有左列情形之一者，處六月以上五年以下有期徒刑：
  一  於夜間侵入住宅或有人居住之建築物、船艦，或隱匿其內而犯之者。
  二  毀越門扇、牆垣或其他安全設備而犯之者。
  三  攜帶兇器而犯之者。
  四  結夥三人以上而犯之者。
  五  乘火災、水災或其他災害之際而犯之者。
  六  在車站或埠頭而犯之者。
  前項之未遂罰之。


司法院資訊處製作；財團法人民間司法改革基金會備份。
